【裁判字號】    99,台上,2087
【裁判日期】    990408
【裁判案由】    違反毒品危害防制條例
【裁判全文】
最高法院刑事判決            九十九年度台上字第二０八七號
上  訴  人  甲○○
選任辯護人  郭隆偉律師
上列上訴人因違反毒品危害防制條例案件，不服台灣高等法院台
中分院中華民國九十七年二月二十七日第二審判決（九十六年度
上訴字第三○六九號，起訴案號：台灣台中地方法院檢察署九十
五年度偵字第二○八八三號），提起上訴，本院判決如下：
    主  文
原判決撤銷，發回台灣高等法院台中分院。
    理  由
本件原判決認定上訴人甲○○有其事實欄所載販賣第二級毒品甲
基安非他命犯行，因而撤銷第一審關於上訴人科刑部分之判決，
改判仍論上訴人以販賣第二級毒品罪，並依刑法第五十九條規定
酌量減輕其刑，而量處有期徒刑四年二月，及諭知相關之從刑；
固非無見。
惟查：(一)、科刑判決所認定之事實，必須與其所採用之證據內容
相適合，否則即屬證據上之理由矛盾，其判決為當然違背法令。
證人鄭寶珍（下稱鄭女）於民國九十六年一月十日檢察官偵訊時
證稱：「（問：妳跟甲○○買毒品是何時、何地、數量？）五權
路跟大雅路口，九十五年七、八月間，買了半錢二級甲基安非他
命五千元（新台幣，下同），我有交錢給她」等語（見偵查卷第
三十一頁）。依其所述意旨，係向上訴人購買甲基安非他命「五
千元」。原判決採用鄭女前揭於檢察官偵訊時之證述作為證據，
卻認定上訴人於同年七月間某日在上揭路口附近，以「三千元」
之價格販賣重量約半錢之甲基安非他命一包予鄭女；其所認定之
事實顯與所採用之證據內容不相適合，自有證據上理由矛盾之違
誤。(二)、上訴人於檢察官偵訊時供稱：伊與鄭女每次交易甲基安
非他命金額一千元至三千元不等云云（見偵查卷第四十六頁）；
而鄭女於偵查中則證稱：九十五年七、八月間，係以五千元向上
訴人購買半錢甲基安非他命等語（見偵查卷第三十一頁）；其二
人對於買賣安非他命之價格所述不相一致，究竟何者所述為可信
？實情如何？此與本件上訴人販賣毒品所得現金暨應沒收金額之
認定攸關，自有調查釐清之必要。原審未予究明釐清，復未說明
取捨之理由，遽認上訴人販賣毒品所得財物為三千元，而據以諭
知沒收，亦有調查未盡及理由不備之可議。(三)、原判決認定上訴
人以其所有門號0000000000行動電話供本件犯罪所用
，而將該未扣案之行動電話（含門號晶片卡一枚）一支宣告沒收
。惟該支行動電話既未扣案，而其內所含之門號晶片卡可隨時取
出或更換電話主機。原審未向上訴人查明並詳載該支行動電話之
廠牌、型號或其他可資辨別之特徵，僅諭知將未扣案之上揭門號
行動電話一支沒收，其對於沒收物之記載尚欠具體明確，難以作
為執行沒收之依據。以上或為上訴意旨所指摘，或為本院得依職
權調查之事項，應認有撤銷原判決發回更審之原因。
據上論結，應依刑事訴訟法第三百九十七條、第四百零一條，判
決如主文。
中    華    民    國  九十九  年    四    月    八    日
                      最高法院刑事第八庭
                          審判長法官  洪  文  章
                                法官  王  居  財
                                法官  郭  毓  洲
                                法官  黃  梅  月
                                法官  邱  同  印
本件正本證明與原本無異
                                      書  記  官
中    華    民    國  九十九  年    四    月   十二   日
                                                      K

司法院資訊處製作；財團法人民間司法改革基金會備份。
